# 股东之间可以低价转让股票么？会涉及到哪些问题？

提问人：bleblemig 时间：2020-10-07 10:33:10
请教大家， 如果因为各种原因，需要股东间以低于公允价的价格相互间转让股票， 是否可以？ 会涉及到哪些问题？
比如，原本放在期权池中的股份，是由几个股东一起出的，但是由其中一个股东代持，也就是表面上相当于只有一个股东拥有这些股权。 当期权池中的股份没有用完时，这些股权其实应该返还给各个原来出期权池股票的股东。
那么此时，就涉及到这些期权池中的股权的转让的价格问题：
这些股权其实应该按代持人的出资成本价转让给这些股东（比如，代持人代设期权池时，是由代持人按 1 元/股设立的）。
但是，这些股权在该转让时的公允价格其实已经远远高出当初增设时的出资成本了。 那么，这种股东间的低价转让是否会被各种法规认可？ 是否会让代持股东补税（按公允价补税）？ 如果解释清楚了是因为期权池的原因而需要低价转让，这个理由是否会被认可？
尤其是企业在申报IPO时，对股东间低价转股问题，有何处理原则？
谢谢大家！

回答人：chenyiwei
股东之间转让股份时，有权在协商一致的基础上自行确定转让价格，但需给出合理的商业理由并说明如此操作的背景。会计上要考虑这些低价转让股份是否可能构成股份支付，这应当对照《企业会计准则第 11 号——股份支付》及其讲解中对股份支付三项特征的表述（《讲解 2010 》P181）进行判断，并考虑监管要求（主要见于《首发业务若干问题解答（ 2020 年 6 月修订）》的问题 26 ）。
税务方面，根据股东是自然人还是法人而有区别。对自然人股东，应重点关注“国家税务总局关于发布《股权转让所得个人所得税管理办法（试行）》的公告”（国家税务总局公告[2014]67号）及本地发布的地方性口径的影响，建议咨询税务专业人士意见。